臺灣板橋地方法院刑事判決　　　　　　　94年度訴字第2765號
公　訴　人　臺灣板橋地方法院檢察署檢察官
被　　　告　甲○○
　　　　　　　　　　現於臺灣基隆監獄另案執行中
上列被告因違反毒品危害防制條例案件，經檢察官提起公訴（94
年度核退毒偵字第2441號），被告於準備程序進行中，就被訴事
實為有罪之陳述，經告知其簡式審判程序之旨，並聽取公訴人及
被告之意見後，經本院合議庭裁定由受命法官獨任進行簡式審判
程序，判決如下：
    主  文
甲○○施用第一級毒品，累犯，處有期徒刑柒月，扣案之注射針
筒陸支、分裝袋壹只沒收；又施用第二級毒品，累犯，處有期徒
刑參月，扣案吸食器壹組、鏟管壹支沒收；應執行有期徒刑玖月
，扣案之注射針筒陸支、分裝袋壹只、吸食器壹組、鏟管壹支沒
收。
    事  實
一、甲○○前因2 次施用毒品案件（第1 次係施用第一級毒品、
    第2 次係施用第二級毒品），先後經台灣基隆地方法院裁定
    送勒戒處所，觀察、勒戒後，均認無繼續施用毒品傾向，分
    別於民國88年11月16日、89年3 月3 日釋放出所，並由臺灣
    基隆地方法院檢察署檢察官各於88年11月8 日及89年2 月29
    日，以88年度毒偵字第734 號、88年度偵字第6219號及89年
    度毒偵字第632 號為不起訴處分確定；復因施用第一級毒品
    案件，經臺灣士林地方法院裁定送強制戒治（於90年3 月7
    日停止處分交付保護管束，90年9 月4 日保護管束期滿而執
    行完畢），併經臺灣士林地方法院檢察署檢察官提起公訴，
    由臺灣士林地方法院以89年度訴字第475 號判決判處有期徒
    刑7 月確定，91年6 月30日縮刑期滿執行完畢；詎猶不知戒
    慎，仍於接受前開強制戒治執行完畢釋放後5 年內，基於施
    用第一級毒品海洛因之犯意，於94年10月3 日上午10時許，
    在其位於臺北縣平溪鄉白石村中埔38號住處，以將海洛因摻
    水置於針筒注射身體之方式，施用1 次海洛因；復另行起意
    ，基於施用第二級毒品安非他命之犯意，於94年10月3 日上
    午某時，在其前開住處，以將安非他命置入自製吸食器內，
    以火燒烤加熱吸取所產生煙霧之方式，施用第二級毒品安非
    他命1 次。嗣於94年10月3 日晚間11時10分許，在台北縣中
    和市○○街160 巷4 號5 樓頂樓加蓋鐵皮屋內為警查獲，並
    扣得其所有，供本件施用海洛因所用之針筒6 支、分裝袋1
    只，供本件施用安非他命所用之吸食器1 組、鏟管1 支，並
    採尿送驗後，乃悉上情。
二、案經台北縣政府警察局新店分局報告臺灣板橋地方法院檢察
    署檢察官偵查起訴。
    理  由
一、訊據被告對前開事實於本院審理時自白不諱，而被告為警查
    獲所採集尿液檢體，經送驗後，檢出鴉片類及安非他命類均
    呈陽性反應，有台灣檢驗科技股份有限公司2005年10月18日
    所出具之濫用藥物尿液檢驗報告在卷可稽（見94年核退毒偵
    字第2441號偵查卷第32頁），此外，並有被告所有，供本件
    施用海洛因所用之針筒6 支、分裝袋1 只，供本件施用安非
    他命所用之吸食器1 組、鏟管1 支扣案為憑，堪信被告前開
    自白應與事實相符。
二、又被告前因2 次施用毒品案件（第1 次係施用第一級毒品、
    第2 次係施用第二級毒品），先後經台灣基隆地方法院裁定
    送勒戒處所，觀察、勒戒後，均認無繼續施用毒品傾向，分
    別於88年11月16日、89年3 月3 日釋放出所，並由臺灣基隆
    地方法院檢察署檢察官各於88年11月8 日及89年2 月29日，
    以88年度毒偵字第734 號、88年度偵字第6219號及89年度毒
    偵字第632 號為不起訴處分確定；復因施用第一級毒品案件
    ，經臺灣士林地方法院裁定送戒治處所，強制戒治（於90年
    3 月7 日停止處分交付保護管束，90年9 月4 日保護管束期
    滿而執行完畢）等情，亦有臺灣基隆地方法院檢察署檢察官
    88年度毒偵字第734 號、88年度偵字第6219號及89年度毒偵
    字第632 號不起訴處分書、台灣高等法院被告前案紀錄表在
    卷可參，是被告於接受強制戒治執行完畢後，5 年以內再為
    本件施用毒品犯行，亦甚明確，依毒品危害防制條例第23條
    第2 項規定，被告本件係分別犯毒品危害防制條例第10條第
    1 項之施用第一級毒品罪及同條第2 項之施用第二級毒品罪
    。又被告所犯上開施用第一級毒品罪、施用第二級毒品罪間
    ，犯意各別，犯罪構成要件事實互異，應予分論併罰。至被
    告於施用前、後持有第一級毒品海洛因、第二級毒品安非他
    命之低度行為，均各為其施用之高度行為所吸收，不另論罪
    。又被告有如事實欄所述之前科及刑之執行情形，有前揭台
    灣高等法院被告前案紀錄表在卷可參，是其於有期徒刑執行
    完畢後，5 年以內再犯本件有期徒刑以上之罪，為累犯，就
    其前開所犯二罪，均應依刑法第47條規定，各加重其刑。爰
    審酌被告有施用毒品之前案觀察勒戒、強制戒治紀錄，竟再
    施用毒品海洛因、安非他命而犯本罪，核其行為對社會秩序
    具有危害性、暨其施用次數、犯罪後坦承犯行之態度等一切
    情狀，各量處如主文所示之刑，並定其應執行刑，以資懲儆
    。至扣案針筒6 支、分裝袋1 只（公訴人雖於起訴書記載扣
    案分裝袋1 只為海洛因殘渣袋，並以毒品初步鑑驗報告單為
    憑，然前開報告單之初步鑑驗結果欄乃屬空白，且經本院聯
    繫本件查獲員警沈威良後，答覆以因袋內毒品量微無法檢驗
    ，故未勾選檢驗結果，有本院辦理刑事案件電話紀錄查詢表
    在卷可參，是尚無證據足認扣案分裝袋1 只為內含海洛因殘
    渣之殘渣袋，附此敘明），為被告所有供本件施用海洛因所
    用，吸食器1 組、鏟管1 支，為被告所有供本件施用安非他
    命所用，業據被告供陳在卷，應依刑法第38條第1 項第2 款
    規定宣告沒收，併此敘明。
三、又被告前基於施用第一級毒品海洛因之概括犯意，自94年2
    月上旬某日時起，至同年4 月13日凌晨1 時止，在臺北縣平
    溪鄉○○村○○路40號住處，以將海洛因摻水置入注射針筒
    內，再施打二手手肘內側、手腕處側面靜脈血管處之方式，
    連續施用第一級毒品海洛因多次（約2 、3 天施用1 次）；
    復另行起意，並基於施用第二級毒品安非他命之概括犯意，
    自94年2 月上旬某日時起，至同年4 月12日下午4 、5 時許
    ，在前揭相同地點，以將安非他命置入燈泡吸食器內，並以
    火烤加熱吸取所產生煙霧之方式，連續施用第二級毒品安非
    他命數次（約1 星期施用1 次）。嗣於94年4 月13日凌晨2
    時50分許，為警在基隆市○○區○○街230 號汎亞電玩店盤
    查時查獲，並在其外套左口袋內扣得其所有預備供施用海洛
    因之內含第一級毒品海洛因液體之注射針筒1 支，由台灣基
    隆地方法院於94年7 月22日以94年度訴字第516 號判決判處
    應執行有期徒刑1 年，並將扣案注射針筒1 支內含之第一級
    毒品海洛因液體沒收銷燬，該注射針筒1 支沒收在案，前開
    判決於同年8 月15日確定等情，有台灣基隆地方法院94年度
    訴字第516 號判決、台灣高等法院被告前案紀錄表在卷可參
    ，是被告本件施用海洛因、安非他命犯行乃於前開判決確定
    後所為，自非前開確定判決既判力所及，附此敘明。
四、本件被告係被訴犯毒品危害防制條例第10條第1 項、第2 項
    之施用第一級毒品、第二級毒品罪，其於本院行準備程序時
    對被訴事實為有罪之陳述，經受命法官告以簡式審判程序之
    旨，並聽取檢察官、被告意見後，由本院合議庭依刑事訴訟
    法第273 條之1 第1 項規定裁定由受命法官獨任進行簡式審
    判程序，末此敘明。
據上論斷，應依刑事訴訟法第299 條第1 項前段、第273 條之1
第1 項、第273 條之2 、第284 條之1 ，毒品危害防制條例第10
條第1 項、第2 項，刑法第11條前段、第47條、第51條第5 款，
判決如主文。
本案經檢察官徐名駒到庭執行職務。
中　　華　　民　　國　　94　　年　　12　　月　　19　　日
                  刑事第四庭    法　官  陳明偉
上列正本證明與原本無異。
如不服本判決，應於判決送達後十日內向本院提出上訴狀。
                                書記官  陳慧儷
中　　華　　民　　國　　94　　年　　12　　月　　20　　日
附錄本案論罪法條全文
毒品危害防制條例第10條第1項、第2項
施用第一級毒品者，處 6 月以上 5 年以下有期徒刑。
施用第二級毒品者，處 3 年以下有期徒刑。
